【裁判字號】    98,簡上,51
【裁判日期】    981228
【裁判案由】    清償借款
【裁判全文】
臺灣苗栗地方法院民事判決              98年度簡上字第51號
上  訴  人  甲○○
被  上訴人  乙○○
上列當事人間請求清償借款事件，上訴人對於中華民國98年10月
8 日本院簡易庭98年苗簡字第454 號第一審判決提起上訴，本院
於98年12月21日辯論終結，判決如下：
    主  文
上訴駁回。
第二審訴訟費用由上訴人負擔。
    事實及理由
一、被上訴人起訴主張：上訴人於民國95年7 月4 日向被上訴人
    借得新台幣（下同）24萬元，約定96年7 月4 日清償，上訴
    人並立有借用證1 紙為憑。詎上訴人於清償期屆至後，拒不
    返還，屢經催討，均置之不理。為此依消費借貸之法律關係
    ，請求上訴人清償24萬元，及自支付命令送達翌日起至清償
    日止，按年息5 ％計算之利息。並聲明：如原判決主文第1
    項所示。
    上訴人辯稱：已經還清24萬元，是被上訴人兒子以暴力討回
    云云；後改稱：上開陳述為謊話，伊確實沒有還錢，但伊已
    無必要還錢，也不願還錢等語。並聲明：被上訴人之訴駁回
    。
二、本件原審以被上訴人主張之上開事實，業據其提出借用證1
    紙（見原審促字卷）為憑，且為上訴人所不否認，並坦承尚
    未清償24萬元等語在卷（見原審卷第27頁），故堪信為真實
    。從而，被上訴人本於消費借貸之法律關係，請求上訴人返
    還24萬元，及自支付命令送達翌日即98年6 月24日起至清償
    日止，按年息5 ％計算之利息，即屬有據等情，判決被上訴
    人勝訴。
三、上訴人對原審判決聲明不服，請求廢棄原判決，駁回被上訴
    人在第一審之訴。被上訴人則求為駁回上訴人之上訴。
四、上訴人提起上訴之理由略以：被上訴人的二個兒子於97年12
    月1 日晚間6 時15分至30分之間，持鐵製球捧猛打上訴人右
    腿部後離去，上訴人事後警覺此乃上訴人及其兒子3 人欲打
    斷上訴人右小腿來抵掉被上訴人所給之24萬元，上訴人對被
    上訴人已無欠款，伊不還款等語，並提出診斷證明書乙紙為
    證。被上訴人否認上訴人所述情節，而其所述被攻擊之事實
    ，觀其所提診斷證明書上僅記載「病人自訴於97-12-1 受暴
    力攻擊，於97-12-15至本院門診求診」等情，並無其他客觀
    之事證足以證明其傷勢係受被上訴人兒子毆打所致。再姑不
    論上訴人所述97年12月1 日遭被上訴人兒子暴力攻擊乙節是
    否屬實，依上訴人所述事實，並無任何證據足以證明被上訴
    人有免除上訴人債務之情事，是以上訴人任憑主觀意思，認
    為被上訴人已免除其24萬元債務，伊已無庸償還云云，殊無
    可取，原審判決上訴人應清償本件借款及法定利息，於法並
    無不合，上訴人求為廢棄改判，為無理由，爰予駁回。
據上論結，本件上訴為無理由，依民事訴訟法第436 條之1 第3
項、第449 條第1 項、第78條，判決如主文。
中    華    民    國    98    年    12    月    28    日
                  民事庭審判長法  官  蔡燉
                              法  官  宋國鎮
                              法  官  邱光吾
以上正本證明與原本無異。
本件不得上訴。
                              書記官  張文惠
中    華    民    國    98    年    12    月    28    日

司法院資訊處製作；財團法人民間司法改革基金會備份。
